臺灣士林地方法院刑事判決　　　　　　　　　　　　　九十一年度易字第五六號
　　聲　請　人　臺灣士林地方法院檢察署檢察官
　　被　　　告　乙○○
右列被告因違反電子遊戲場業管理條例案件，經檢察官聲請簡易判決處刑（九十年度
偵字第九三四四號），本院認不宜以簡易判決處刑，改依通常程序審理，並判決如左
：
    主  文
乙○○共同違反未依電子遊戲場業管理條例規定辦理營利事業登記者，不得經營電子
遊戲場業，處有期徒刑伍月，如易科罰金，以參佰元折算壹日，如附表所示之電子遊
戲機台壹佰零貳台均沒收。
    事  實
一、乙○○明知唐文威（未據提起公訴）未依電子遊戲場業管理條例之規定辦理營利
    事業登記，不得經營電子遊戲場業，二人竟仍基於經營電子遊戲場之犯意聯絡，
    先由乙○○擔任負責人，於民國九十年四月間在台北縣汐止市○○路一六八號三
    樓設立「大汐止遊樂場」，再由唐文威自同年年五月二十五日起，在上址擺設如
    附表所示之電子遊戲機台（合計一百零二台）經營電子遊戲場業，供不特定人來
    店消費把玩機台，營業時間為二十四小時，每日營業額約新臺幣（下同）一萬餘
    元，乙○○則由唐文威按月支給報酬二萬元。嗣於同年八月十一日凌晨零時五十
    分許，在上址為警臨檢查獲上開電子遊戲機（均經警交予案外人即現場負責人甲
    ○○代保管）。
二、案經台北縣政府告發，由台灣士林地方法院檢察署檢察官偵查後，聲請簡易判決
    處刑。
    理  由
一、案外人唐文威未經辦理經營電子遊戲場業之營利事業登記，仍於前揭時、地擺放
    如附表所示電子遊戲機供不特定之人把玩，而為警臨檢查獲等情，業據被告乙○
    ○到庭供承：伊將名義借予唐文威設立大汐止遊樂場乙情及證人即「大汐止遊樂
    場」經理丙○○於警局初詢及本院調查時分別證述：於九十年五月二十五日開始
    在遊樂場上班（見偵卷第六頁背面），場內每日營業額係由唐文威指示伊存入綽
    號「小向」之不詳男子之戶頭（見本院九十一年八月十二日訊問筆錄）等語互核
    明確，並有台北縣警察局汐止分局臨檢紀錄表一紙、代保管附表所示電子遊戲機
    台之代保管條一紙及現場臨檢採證照片影本十二幀附卷可憑。又訊據被告乙○○
    亦坦承與唐文威為朋友關係，應唐文威之邀，登記為「大汐止遊樂場」之負責人
    ，並按月領取報酬二萬元，大汐止遊樂場開幕前，伊曾經到過店內看過場地，看
    到現場有遊戲機，唐文威有告訴伊核准項目有問題，被查到頂多罰錢，本案起訴
    後，又再到過遊樂場找唐文威等情不諱，核與證人丙○○到庭證述：曾在遊樂場
    見過乙○○一、二次，是唐文威帶她來，唐文威並向伊介紹乙○○是老闆，就是
    營利事業登記證上之負責人等語（見本院九十一年八月十二日訊問筆錄）相符，
    並有記載營利事業名稱為「大汐止遊樂場」、負責人為「乙○○」且註明「不得
    經營電子遊戲場」之營利事業登記證影本一紙在卷可憑，堪認被告同意擔任負責
    人時，即已明知該遊樂場將非法經營電子遊戲場業，嗣並因該遊樂場之持續經營
    ，而得以按月分得二萬元之報酬無訛，至被告另稱：係於九十年八月才同意掛名
    ，營利事業證也是該月才拿到云云，核與「大汐止遊樂場」營利事業登記證上所
    載核准設立日期「九十年四月二日」不符，殊難採信，本案事證明確，被告犯行
    ，堪予認定。
二、核被告乙○○所為，係違反電子遊戲場業管理條例第十五條之規定，應依同條例
    第二十二條之規定論處。被告未辦理營利登記，即自九十年五月二十五日起至同
    年八月十一日止經營電子遊戲場業，因其犯罪屬經營業務性質，僅成立一罪。被
    告與案外人唐文威二人間有犯意聯絡及行為分擔，應論以共同正犯，聲請人於聲
    請簡易判決書雖漏未論以共同正犯，惟業經檢察官於本院審理時補充更正在卷，
    附此敘明。爰審酌被告未經辦理營利登記，即非法經營電子遊戲場業，且查獲機
    台數量甚鉅，然犯行期間非長，被告犯後坦承部分犯行，非全無悔意，並其犯罪
    之動機、目的及其智識程度等一切情狀，量處如主文所示之刑，並諭知易科罰金
    之折算標準，以示懲儆。
三、按違反電子遊戲場業管理條例第二十二條規定，其所為之行為包括「未辦理營利
    登記」及「營業」，而所擺設之電子遊戲機，係行為人營業所使用之物，應屬犯
    該罪所用之物，而得依刑法第三十八條規定予以沒收（最高法院九十年台非字第
    一七六、一三七號判決參照）。查本件為警查獲如附表所示電子遊戲機一百零二
    台，均係共犯唐文威所有供犯罪所用之物，業經認定如前，依據上開說明，應依
    刑法第三十八條第一項第二款之規定，予以宣告沒收。
四、案外人唐文威因本案涉犯違反電子遊戲場業管理條例第二十二條及第十五條之犯
    行，應由檢察官另行分案處理，附此敘明。
據上論斷，應依刑事訴訟法第四百五十二條、第二百九十九條第一項前段，電子遊戲
場業管理條例第二十二條、第十五條，刑法第十一條前段、第二十八條、第四十一條
第一項前段、第三十八條第一項第二款，罰金罰鍰提高標準條例第二條，判決如主文
。
本案經檢察官張紜瑋到庭執行職務。
中      華      民      國    九十一    年     十一     月     二十     日
                                    臺灣士林地方法院刑事第四庭
                                      審判長法  官  謝  靜  恒
                                            法  官  趙  文  卿
                                            法  官  吳  祚  丞
右正本證明與原本無異。
如不服本判決，應於判決送達後十日內，向本院提出上訴狀。
                                            書記官  林  立  原
中      華      民      國    九十一    年     十一     月     二十一   日
附錄本案論罪科刑法條全文：
電子遊戲場業管理條例第十五條：
未依本條例規定辦理營利事業登記者，不得經營電子遊戲場業。
電子遊戲場業管理條例第二十二條：
違反第十五條規定者，處行為人一年以下有期徒刑、拘役或科或併科新台幣五十萬元
以上二百五十萬元以下罰金。
附表：
一、彈珠台壹拾台
二、列車壹拾台
三、機械列車壹拾台
四、金銀島壹台
五、所羅門壹台
六、彩虹樂園壹台
七、籃球機貳台
八、ＣＤ壹台
九、青蛙壹台
十、小丑壹台
十一、金頭腦壹拾台
十二、娛樂台伍拾肆台
